臺灣高等法院臺中分院刑事判決　　　　 94年度上易字第603號
上　訴　人
即　被　告　丙○○　男　37歲.
　　　　　　　　　　身分證統一.
　　　　　　　　　　住南投縣南.
上列上訴人因詐欺案件，不服台灣台中地方法院中華民國94年4
月8日第一審判決（93年度易字第2384號，起訴案號：台灣台中
地方法院檢察署93年度偵續字第97號），提起上訴，本院判決如
下：
    主  文
上訴駁回。
    事實及理由
一、本案經本院審理結果，認第一審判決認事用法及量刑均無不
    當，應予維持，並引用第一審判決書記載之事實、證據及理
    由（如附件） 。
二、上訴人即被告丙○○在本院未提出其他有利之證據及辯解，
    雖仍辯稱：伊是遭人設計，告訴人以要介紹工作給伊為由，
    叫伊去酒店消費，也沒有談出什麼結果，伊身上之現金都被
    她們當小費花掉，後來告訴人拿本票要伊簽，伊不簽就不能
    走人，告訴人實係利用訴訟程序詐財云云。然查，被告於原
    審對有於九十年十月、十一月間，連續前往台中市○○區○
    ○路二段八號一樓「金錢豹酒店」消費多次，總計消費新台
    幣（下同）二十一萬四千五百元，並陸續簽發本票及支票作
    為支付之用，嗣上開票據均未能兌現，及上開消費款至原審
    九十四年三月九日準備程序前均未給付等情均坦承不諱，並
    經告訴人乙○○於警詢及偵、審時均指證歷歷，告訴人於原
    審審理時更詳述：被告如何告知其係開設診所，並留下南投
    之住址、診所的住址及電話等為憑，且告訴人並遣人查知確
    有該診所及被告所簽發之票據曾向銀行照會過，當時資金往
    來情形正常；然退票後至該診所查問，始知該診所並非被告
    所開設，及被告四年來均未主動聯繫處理，始知受騙等情，
    復有上開本票影本五紙、支票及退票理由單影本各二紙、支
    付命令影本一紙附卷可稽。另被告亦自承其並非診所之負責
    人，僅在診所擔任總務之工作，然被告竟未考慮其支付能力
    ，於短短二個月之間即至上開酒店消費高達二十一萬餘元，
    且至消費後至今三年餘均未能清償該消費款，亦未主動與告
    訴人聯繫積極處理債務以觀，其顯無能力支付上開高額消費
    金額甚明。另被告亦必確有告知開設診所、收入豐厚之事，
    告訴人乙○○始願意允許初次由其接待、消費之被告得以票
    據支付消費款，亦徵其確有施以詐術使告訴人陷於錯誤而允
    予被告簽發票據消費之不法詐欺情事。被告雖又提出所有權
    狀、謄本、戶口名簿、存摺、借款聲明書、法院本票裁定、
    支票存根、郵政國內匯款執據、郵政匯票等（均影本）用以
    證明其不容易收到信件，致遭誤解，及其可隨時向朋友或老
    闆借貸二十一萬元，並非難事，暨其確實付了多筆款項給告
    訴人云云。然被告既簽發支票、本票予他人，當知負有票據
    債務，原不待他人催促即應主動履行債務清償之責，其辯以
    住居、工作關係不易收到信件，致遭誤解云云，顯非可採。
    又被告既稱其向老闆、友人調取二十一萬元現金，並非難事
    ，然何以至原審九十四年三月九日準備程序前均未給付上開
    消費款項？被告欺罔之言實不攻自破！又被告雖提出支票存
    根影本一紙（其上記載票號：6563號、發票日期90年11月31
    日、金額66000元 ），然依其所提存摺影本，並無該筆款項
    兌現之交易紀錄（見本院卷第40頁），是被告所辯是否可信
    ，亦足滋疑！退步言之，縱認被告於消費期間確曾給付告訴
    人部分款項，亦無解於被告於消費時，係以誆稱其在台中縣
    大里市開設某家診所，收入豐厚，使乙○○誤信其有相當之
    資力消費，而陷於錯誤，乃允許丙○○先後簽立本票五張及
    二個月後之遠期支票二張用以支付消費款項之詐欺罪責之成
    立；至被告所提郵政國內匯款執據、郵政匯票，係被告於原
    審與告訴人達成和解協議後，第一期給付告訴人之五千元款
    項，並非被告於消費當時給付告訴人之款項亦明。是被告否
    認有不法詐欺犯行並所為之辯解，顯為卸責之詞，應不足採
    。其上訴無理由，應予駁回。
三、被告經合法傳喚，無正當理由不到庭，爰不待其陳述，逕行
    判決。
四、據上論斷，應依刑事訴訟法第三百七十一條、第三百七十三
    條、第三百六十八條，判決如主文。
本案經檢察官甲○○到庭執行職務。
中　　華　　民　　國　　94　　年　　6　　月　　23 　　日
                  刑事第四庭  審判長  洪  耀  宗
                              法  官  陳  欣  安
                              法  官  江  德  千
上列正本證明與原本無異。
不得上訴。
                              書記官  吳  麗  琴
中　　華　　民　　國　　94　　年　　6　　月　　27 　　日
                                                      Ａ
